# 关于专项储备合并报表的处理

提问人：xh2003 时间：2021-01-25 02:03:00
子公司是工程企业，报表中计提了专项储备。今年子公司注销，在将资产变现和负债清理完成后，把所有净资产（包括实收资本、留存收益和专项储备）全部上缴给母公司，子公司作为利润分配处理，母公司将收到的钱扣除投资成本后作为投资收益。现在合并报表遇到一个问题，就是子公司原来计提的专项储备是否还在合并报表继续反映？如果不继续反映，那么合并报表未分配利润勾稽关系就有差额，这个差额就是子公司在分配时点的专项储备数。权益表在最后一行（六）其他反映吗（专项储备其他减少，未分配利润其他增加）？然后说明因为子公司注销，导致未分配利润其他变动。感觉怪怪的。

回答人：chenyiwei
如果子公司原先需计提专项储备的业务，后续不再开展，则合并报表层面无需保留该专项储备，可以转回计入营业外收入。在合并权益变动表中，一方面综合收益总额增加，另一方面专项储备通过“其他减少”转出，所有者权益总额不变。